Inventaris van de collectie Aanwinsten Kaarten en Tekeningen, verworven sinds 1888
Nationaal Archief, Den Haag
- Aanwinsten Kaarten en Tekeningen verworven in de periode 1976-1992
  - Timor Kaart van een gedeelte van het eiland Timor met de grenzen van dat eiland van het Nederlands en Portugees gebied volgens het tractaat van 10 oktober 1904, bewerkt naar een kaart van P. van der Maas., 952; 1 blad; schaal 1:500.000
    Gedrukt bij E.J. Brill te Leiden 1905
    Bijlage bij het TAG 1905 kaart nr. VI.
  - Indonesië. Kaarten van Indonesië bijlagen bij het tijdschrift van het Kon. Ned.Aardrijkskundig Genootschap., 1894-1918; 953-958
    Gedrukt bij Boekhandel en Drukkerij E.J. Brill Leiden
    - Kaart der Onderafdeling Si Priok opgenomen in 1890-1892, 1894, 953; 1 blad; schaal 1:100.000
      Vervaardigd door J.R.Stuurman,
    - Overzichtskaart van Wester Afdeling Borneo opgenomen in 1886-1894, 1903, 954; 1 blad; Schaal 1:500.000
    - Kaart van het eiland Saparoea, 1905, 955; 1 blad; schaal 1:150.000
      Vervaardigd door H.Ph.Th. Witkamp
    - Geologische kaart van Centraal Borneo, 1908, 956; 1 blad; schaal 1:200.000
      Vervaardigd door dr. H.Hirschi
    - Kaart van de Karo- en Pakpak-Bataklanden in Noord-Sumatra, 1908, 957; 2 bladen; Schalen 1:100.000 en 1:200.000
      Vervaardigd door dr. Wilhelm Volz
    - Geologische kaart van Karo-en Pakpak-Bataklanden behorend bij kaart nr. 957., 958; 1 blad
  - Borneo Geologische-Topografische schetskaart van het stroom-gebied der S. Barito op Borneo., 1915; 959; 1 blad; schaal 1:750.000
    Vervaardigd door dr.G.L.L. Kemmerling
  - Ceram Kaart van het eiland Seran en omliggende landen behorende tot de residentie Ambon., 1921; 960; 1 blad; schaal 1:500.000
    Uitgegeven door het Encyclopaedisch Bureau.
  - Molukken-archipel Kaarten van de eilanden in de Molukken., [ca. 1900]; 961-962; 2 bladen Calques.
    - Oeliase eiland, 961; schaal 1:80.000
    - Banda, 962; schaal 1:50.000
  - Stille Oceaan Schetskaart van de Stille Oceaan., 1941; 964; 1 blad
    Uitgegeven door W. Van Hoeve te Deventer
  - Sumatra Kaart van de afdeling Bataklanden indeling der Negri's., [1900]; 965; 1 blad; schaal 1:200.000
  - Singapore Schets der Sungai Johor, 966; schaal 1:500.000
  - Madagaskar Madagascar carte dressée sous la direction de mr. Emile Gautier, 1902; 966A; schaal 1:500.000
  - Ceram Schetskaart van het eiland Ceram uitgegeven door het Topografisch Bureau Batavia 1917-1919., 1923; 967; 1 blad; schaal 1:100.000
    Uitgegeven door het Topografisch Bureau Batavia.
  - Recife Nieuwskaart van de rede van Recife en Olinda van de verovering van deze stad te Recife in Brazilië door de West-Indische Compagnie o.l.v. Generaal Hendrik Czn. Lonck, 1630; 968; 1 blad perkament
    Grote Atlas van de West-Indische Compagnie deel I p. 234
    Afkomstig van het stadsarchief van de gemeente Vlaardingen 1992. Gebruikt als boekkaft voor register der Soute Venen.
  - Nederland Reprodukties van de topografische kaart van Nederland door uitgeverij Robas., 1990-1991; 969; schaal 1:25.000
    Vervaardigd door uitgeverij Robas
  - Duitsland Foto-repodukties van kaarten en tekeningen van de steden Pillau, Johannisburg en Neidenburg in Pruisen, getekend door ingenieur Nicolaas de Kemp 1602. Van originelen berustend in het Geheimes Staatsarchiv Preussischer Kulturbesitz (Abteilung Merseburg), [1602] 1992; 970.1-970.7; 7 bladen
    Getekend door ingenieur Nicolaas de Kemp 1602.
    - blad 1, 970.1
    - blad 2, 970.2
    - blad 3, 970.3
    - blad 4, 970.4
    - blad 5, 970.5
    - blad 6, 970.6
    - blad 7, 970.7
  - Berlijn Stadsplattegrond van Berlijn uitgegeven door Ullstein en Berliner Morgenpost, z.j.; 971; 1 deel
    Uitgegeven door Ullstein en Berliner Morgenpost.
  - Berlijn Plattgrond van Berlijn., 1945; 972-976; 5 bladen; schaal 1:20.000
    Uitgave US Army Waroffice
    - ---, 972
    - ---, 973
    - ---, 974
    - ---, 975
    - ---, 976
  - Frankfurt am Main Stadsplattegrond van Frankfurt a. M., z.j.; 977
    Uitgegeven bij Ravenstein
  - Duitse steden Plattegronden van steden uitgegeven door de US. Army en War Office., 1944-1945; 978-986
    - Hamburg., 978; schaal 1:12.500
      Uitgegeven door de US. Army en War Office
    - Hannover., 979; schaal 1:12.500
    - Karlsruhe., 980; schaal 1:12.500
    - Mannheim., 981; schaal 1:50.000
    - Mannheim/Ludwigshafen., 982.1-982.2; 2 bladen; schaal 1:10.000
      - blad 1, 982.1
      - blad 2, 982.2
    - München., 983; schaal 1:12.000
    - Nürnberg., 984; schaal 1:11.000
    - Stuttgart, (1936), 985.1-985.4; 4 bladen; schaal 1:19.000
      - blad 1, 985.1
      - blad 2, 985.2
      - blad 3, 985.3
      - blad 4, 985.4
    - Wiesbaden., 986; schaal 1:8.550
  - Wenen Plattegrond van Wenen., 987; 1 katern; schaal 1:15.000
    Uitgave van G. Freitag & Berndt Ag. Wien 1948
  - Oost-Duitsland Michelin kaartblad nr. 163 Oost-Duitsland, 1945; 988; schaal 1:1.000.000
  - Engeland Topografische kaart van Engeland blad 14 Appleby. Herzien en uitvergroting van de Topografische kaartblad uit 1930 op schaal 1:63.360. Duits Sonderausgabe, 1941; ---; 989; schaal 1:50.000
    Betreft kaart afgebeeld op achterzijde van inv.nr. 988.
  - Duitsland Topografische kaart van Duitlsand., 1943-1944; 990.1-998; 9 bladen; schaal 1:250.000
    Uitgave van Army Map Service US Army en photolitho War Office
    - Hannover [ blad L 53], 990.1-990.3
      - blad 1, 990.1
      - blad 2, 990.2
      - blad 3, 990.3
    - Strassburg [blad K 49], 991
    - Stuttgart [blad L 49], 992.1-992.2
      - blad 1, 992.1
      - blad 2, 992.2
    - Frankfurt am Main [blad L 51], 993.1-993.2
      - blad 1, 993.1
      - blad 2, 993.2
    - Trier [blad K 50], 994
    - Osnabrück [blad K 53], 995
    - Darmstadt [blad L 50], 996
    - Kassel [ blad L 52], 997
    - Nürnberg [blad M 50], 998
  - Duitsland Germany road Map., 1944; 999.1-999.4; 4 bladen; schaal 1:500.000
    Uitgave van Army Map Service US Army
    Aanwezig zijn de bladnrs. 1-3; 6;9.
    - niet gespecificeerd, 999.1
    - niet gespecificeerd, 999.2
    - niet gespecificeerd, 999.3
    - niet gespecificeerd, 999.4
  - België Topografische kaart van Noordwest-Europa., 1943; 1000.1-1000.2; schaal 1: 250.000
    Uitgave van de Army Map Service, US Army
    Aanwezig zijn bladnrs. 2 Lille-Gent en 3 Brussel-Luik.
    - blad 1, 1000.1
    - blad 2, 1000.2
- Voormalige collecties RST, VKOS, KOLA en ONK
  Inventarisnummers 1001 t/m 1623.
  - België Nouvelle carte du Département de la Dyle, divisée en trois arrondissements et justices de paix., 1800; 1001; 1 blad Gedrukt; Schaal 5 gewone Franse mijlen = 108 mm [ca. 1:257.200].
    Getekend en gegraveerd door Ph.J. Maillart.
    Aanwinst Eerste Afdeling 1948 V 5
  - Europa Kaart van Europa., 1806; 1002; 1 blad; Schaal 30 geografische mijlen = 107 mm.
    Getekend door Ferd. Götze. Gedrukt bij het Geografisch Institut Weimar.
    Aanwinst 1894 24d-1
  - Europa Europa vetus. Het vóór-Christelijke Europa, met inbegrip van de omgeving van de Middellandse Zee. Parijs, bij Petrus Mariette., 1668; 1003; 1 blad
    Getekend door Nicolas Sanson.
    Aanwinst Eerste Afdeling 1948 V 3
  - Nieuwland De polder het Nieuwland. Gemaakt in opdracht van de raadsheer De Raedt en van Mr. Pieter de Aangeren. Op linnen geplakt. Met tabel van de oppervlakten der percelen., 1668; 1004; 1 blad; Schaal 50 RR.= 75mm [ca.1:2500]
    Opgemeten en getekend door Pieter Florisz. van der Sallem.
    Aanwinst 1901 XLVIII-1
    Zie 's-Gravenzande
  - België Carte particulière de Oudenaarde, Ninove, Grandmond et de Lessines. Deventer, bij J. de Lat en Almelo, bij J. Keizer., [18e eeuw]; 1005; 1 blad Gedrukt.; Schaal 1 DM. = 49 mm [ca.1:1.5 mln]
    Aanwinst Eerste Afdeling 1948 V 6
  - Parijs Plattegrond van Parijs, verdeeld in 48 wijken. Tussen 1789 en 1795. Inzetkaart: Het departement van Parijs., 1006; 1 blad Gedrukt; Schaal 100 RR. = mm 100 [ca. 1:37.000]
    Uitgegeven bij A. Loosjes Pzn. Getekend en gegraveerd door C. van Baarsel.
    Aanwinst 1909.
  - Spa Plattegrond van Spa. Met legenda., [18e eeuw]; 1007; 1 blad Gedrukt.; Schaal 1000 Voet = 158 mm [ca.1:4367]
    Uitgegeven bij F.J. Desoer te Luik en Spa. Getekend door de Gebr. Caro.
    Aanwinst Eerste Afdeling 1948 V 4
  - Vlaggen Afbeelding van de vlaggen van de zeevarende mogendheden., [18e eeuw]; 1008; 1 blad Gedrukt
    Door Matth. Seutter. Uitgegeven bij T.C. Lotter, Augsburg.
    Aanwisnt 1899 XXXIII
  - Oudewater Het Oostelijk gedeelte van Oudewater in zijn ligging tussen het Linschotenkanaal en de IJssel., [ca. 1810]; 1009; 1 blad; Schaal 142 mm = 400 meter
    Vervaardigd door Van der Wijck, onderdirecteur fortificaties, en C. de Beer, ingenieur van bruggen en wegen in de arr. Utrecht en Amersfoort.
  - Utrecht (stad) De Bemuurde Waard aan de Noordelijke kant van Utrecht, met omgeving., [ca. 1810]; 1010; 1 blad; Schaal 100 RR = 300 mm [ca. 1:125]
  - Rotterdam Plattegrond van Rotterdam en omgeving. Opgemaakt aan de hand van kadastrale kaarten. Bij van der Meer & Verbruggen te Rotterdam. Met legenda en volledig wapen van Rotterdam., 1839; ---; 1011; 1 blad; Schaal 1000 el = 98 mm. [ca. 1:7040]
    Getekend door L.F. Temminck. Gegraveerd door D. Veelwaard & Zn.
    Aanwinst 1907 C gekopieerd
    Voorheen beschreven als inv.nr. 1011
    ​Aan te vragen als 4.WCA inv.nr. 13090.
    Behoort bij het rapport van de ing. bij de algemene dienst van de Waterstaat N.J. van der Lee d.d. augustus 1844.
  - Limburg [Wegen]kaart van het gezagsgebied van het 5e Generaal Commando, begrensd door Eindhoven-Venlo-Aken-Malmedy-Namen., [ca. 1825]; 1012; 1 blad
  - Woerden De loop van de departementale weg door Woerden. NW boven. Door van der Wijck, onderdirecteur fortificaties en C. de Beer, ing. van bruggen en wegen in de arrondissement Utrecht en Amersfoort., [ca. 1810]; 1013; 1 blad; Schaal 400 meter = 142 mm
  - Vuren Tekening van het bomvrije torenfort, te bouwen op de Noordelijk Waaldijk te Vuren., [ca. 1840]; 1014.1-1014.4; 4 bladen
    Uitgegeven door het Topografisch Bureau. Ministerie van Oorlog.
    Afkomstig van Kon. Huisarchief, door bemiddeling van de Krijgsgeschiedkundige Afd. van de Generale Staf.
    - blad 1, 1014.1
    - blad 2, 1014.2
    - blad 3, 1014.3
    - blad 4, 1014.4
  - Gelderland Het Land van Maas en Waal., 1799; 1015; 1 blad; Schaal 3200 RR = 102 mm [ca. 1:118.300].
    Samengesteld door M.J. de Man en M.A. Snoek. Gegraveerd door C. van Baarsel. Gedrukt bij de Landsdrukkerij, Den Haag.
    Betreft een kaart als voorbeeld voor de uitgave van de nieuwe kaart van de Bataafse Republiek in 9 bladen, overeenkomstig besluit van de 1e kamer van het Vertegenwoordigend Lichaam d.d. 22 augustus 1798.
  - Nootdorp [Kaart] de polder van Nootdorp, met parcellering., [19e eeuw]; 1016; 1 blad; Schaal 1000 el = 108 mm [ca.1:6.400]
  - Nederland- Midden Kaart van de loop der rivieren de Rhijn, de Maas, de Waal, de Merwe en de Lek door de provincien van Gelderland, Holland en Utrecht. Getekend door C. Velsen., [18e eeuw]; 1017-1018.2; 2 bladen; Schaal 5 Franse mijlen = 78 mm [ca. 1:680.000].
    Gedrukt bij Is. Tirion te Amsterdam.
    1. Afkomstig uit Handatlas van Tirion.[blad nr. 41]
    2. Behoort bij het plan van de Heer van Barneveld en Noordeloos tot ontlasting van Maas, Waal en Nederrijn, ter verduidelijking van de aanmerkingen op dat plan door prof. Lulofs en de landmeter Bolstra.
    - ---, 1017
    - ---, 1018.1-1018.2
      - blad 1, 1018.1
      - blad 2, 1018.2
  - Nijmegen Topografische kaart van Nijmegen en omgeving., 1912; 1019.1-1019.2; 2 bladen Gedrukt in kleur.; Schaal 1:25.000.
    Uitgegeven door de Topografische Inrichting.
    - blad 1, 1019.1
    - blad 2, 1019.2
  - Den Helder De haven Het Nieuwe Diep te Den Helder., 1810; ---; 1020; 1 blad; Schaal 300 RR. = 117 [ca. 1:9.800].
    Opgenomen door de landmeter C. Boling op last van de Minister van Waterstaat. Gegraveerd door D. Veelwaard.
    Voorheen beschreven als inv.nr. 1020. Aan te vragen als 4.WCA inv.nr. 13093.
  - Utrecht-Vianen provinciale weg De Oude weg van Amsterdam over Utrecht naar Vianen, met aanduiding van de aanwezige en de voorgestelde tollen., [19e eeuw]; ---; 1021; 1 blad; Schaal 1000 RR.= 94 mm [ca. 1:40.000]
    Voorheen beschreven als inv.nr. 1021. Aan te vragen als 4.WCA inv.nr. 20240.
  - Eem en Grebbe Kaart, aantonende de afwatering der landen van Wageningen, Venendaal, Woudenberg, enz. in de rivier de Eem bij Amersfoort met de lijnen van waterpassing voor het project ter verbetering van gemelde waterlossing en 't afbrengen van 't Rhijnwater in de gragt te Naarden. Het stroomgebied van de Eem en de Grebbe van Naarden tot en met Wageningen., [18e eeuw]; 1022; 1 blad; Schaal 5000 el.= 169 mm [1:20.400]
  - Groningen Plattegrond van Groningen., [1887]; 1023; 1 blad; Schaal 1: 5.000
    Uitgeven bij Scholtens & Zn., Groningen.
    Aantekening boven de kaart: Ontvangen bij dagb. nr. 3480/1887 doss 3819.
  - Rijnland Het Hoogheemraadschap Rijnland, waarop aangegeven de werken tot droogmaking van de Haarlemmermeer., 1843; 1024; 1 blad; Schaal 1:100.000
    Litho-uitgave en druk van Bayly en Huart.
    Inzetkaart: doorsneden van Ringvaart en dijken door de Schinkelpolder en van de Kom achter de Halfwegse sluizen tot de Schinkelpolder. Schaal 1:200. Hoort bij het rapport over de droogmaking van het Haarlemmermeer door Jhr. Mr. Gevers van Endegeest.
  - Spaarndam De ligging van het stoomgemaal te Spaarndam, benevens vooraanzicht en doorsneden van dat gemaal., 1843; 1025; 1 blad; Schaal 1:2000 (kaart). 1:200 (tekeningen).
    Litho-uitgave en bij Bayly en Huart, Den Haag.
    Kaart II. Behoort bij 1024 en 1026.
  - Haarlemmermeer De ligging van het stoomgemaal Leeghwater, benevens vooraanzicht en doorsneden van het gemaal., 1843; 1026; 1 blad Gedrukt.; Schaal 1:2000 (kaart); 1:200 (tekeningen)
    Litho-uitgave van Bayly en Huart, Den Haag.
    Kaart III. Behoort bij 1024 en 1025.
  - Nederland Kaart van Nederland, aangevende de verdeling van het Rijk in indelings-bataljonsdistricten, tevens landweer-districten., 1913; 1027.1-1027.2; 2 bladen Gedrukt; Schaal 1:400.000.
    Vervaardigd door Topografische Inrichting.
    - blad 1, 1027.1
    - blad 2, 1027.2
  - Breukelen Situatie tekening van het dorp Breukelen, met het project van eene nieuwe ophaalbrug over het kanaal genaamt Damgracht, in de grote weg no. 1 van Amsterdam naar de Brabantsche grenzen., 1814; ---; 1028; 1 blad; Schaal 15 RR.= 258 mm [ca. 1:200]
    Voorheen beschreven als inv.nr. 1028. Aan te vragen als 4.WCA inv.nr. 20241.
  - Amstel De Amstel en de daarmee verbonden vaarten van Amsterdam tot Gouda, met profielen., 1818; 1029.1-1029.4; 4 bladen; Schaal 1:75.377. (profielen 1:400)
    Opgenomen 1818 door A. Kommers en J.A. van Essen. Gecopieerd door N.H. Boerrigter.
    - blad 1, 1029.1
    - blad 2, 1029.2
    - blad 3, 1029.3
    - blad 4, 1029.4
  - Gelderse Vallei Het gebied tussen de Gelderse en Utrechtse bergen, tot de Waal, waarop aangegeven twee projecten tot verbetering van de afwatering. Inzetkaart: Profiel van een waterpassing in bovengenoemd gebied. Schaal 1:200, 1831; ---; 1030-1031; 2 bladen; Schaal 1:50.000
    Opgemaakt 1831 door P. Kock op instructie van de Inspecteur van de Waterstaat in het 2e district. Getekend door D. Mentz.
    Behoort bij het rapport van de Inspecteur van de Waterstaat in het 2e district d.d. November 1831.
    - Blad 1, ---; 1030
      Voorheen beschreven als inv.nr. 1030. Aan te vragen als 4.WCA inv.nr. 20239.
    - Blad 2, ---; 1031
      Voorheen beschreven als inv.nr. 1031. Aan te vragen als 4.WCA-DUB inv.nr. 70855.
  - Breukelen Tekening van een ophaalbrug over de Damgracht in Breukelen in de grote weg no. 1 van Amsterdam naar de Brabantse grenzen., 1814; ---; 1032; 1 blad; Schaal 20 R.voet = 121 mm [ca. 1:50].
    Voorheen beschreven als inv.nr. 1032. Aan te vragen als 4.WCA-DUB inv.nr. 70843.
  - Oranjepolder De Oranjepolder en omgeving, waarop aangegeven twee ontwerpen ter verbetering van de uitwatering van het Westland via de Oranjesluis., 1834; ---; 1033; 1 blad; Schaal 1:10.000.
    Opgemaakt volgens instructie van de Inspecteur van de Waterstaat door P. Kock.
    Voorheen beschreven als inv.nr. 1033
    ​Aan te vragen als 4.WCA inv.nr. 13091.
    Behoort bij het rapport van de Inspecteur van de Waterstaat in het provisionele district d.d. augustus 1834.
  - Vaartse Rijn Profielen en peilingen van de Vaartse Rijn van Vreeswijk tot Utrecht., 1812; 1034; 1 blad; Schaal 1:1000.
  - Amsterdam-Vreeswijk Profielen van de nieuwe weg van Amsterdam naar Vreeswijk., 1812; ---; 1035; 1 blad; Schaal 25 meter = 228 mm.
    Getekend door A.H.J. van de[r] Plaat.
    Voorheen beschreven als inv.nr. 1035. Aan te vragen als 4.WCA inv.nr. 20238.
  - Rotterdam Plattegrond van Rotterdam en omgeving. Getekend na de uitbreiding aan de Zuidelijk Maasoever door H.C.T. van de Wall. Gegraveerd en gedrukt door J. Smulders & Cie.., 1877; 1036; 1 blad; Schaal 1:50.000
    Uitgegeven bij P.M. Bazendijk.
  - Merwede De Merwede van Loevestein tot voorbij Hardinxveld met een gedeelte van de Killen., 1729; 1037.1-1037.2; 2 bladen Gedrukt.; Schaal 1:10.000.
    Vervaardigd door N.S. Cruquius.
    - blad 1, 1037.1
    - blad 2, 1037.2
  - Utrecht Het terrein tussen de Vaartse Rijn en de Zuidwestelijk bocht van de Buitengracht te Utrecht., [19e eeuw]; 1038; 1 blad; Schaal 1:2000.
  - Lek Rivierkaart van de Lek van het Schor bij Hagestein (Vianen) tot de Nieuwe Maas. Door Melchior Bolstra op last van Gecommitteerde Raden van de Staten van Holland en Westfriesland., 1751-1764; 1039.1-1039.9; 9 bladen Gedrukt; Schaal 900 RR.=335 mm [ca. 1:10.000].
    Behoort bij Res. Staten van Holland d.d. 30 jan. 1765.
    - blad 1, 1039.1
    - blad 2, 1039.2
    - blad 3, 1039.3
    - blad 4, 1039.4
    - blad 5, 1039.5
    - blad 6, 1039.6
    - blad 7, 1039.7
    - blad 9, 1039.8
    - blad 9, 1039.9
  - Merwede en de Biesbos Rivierkaart van de Merwede en de Biesboch. Met grafieken en profielen., 1740; ---; 1040; 2 bladen; Schaal 2000 RR.=145 mm [ca. 1:52.000].
    Vervaardigd door M. Bolstra.
    Voorheen beschreven als inv.nr. 1040
    ​Aan te vragen als 4.WCA-DUB inv.nr. 70890.
    Zie Hingman 4.VTH.inv.nr. 816; en kaartboek 4.VTH V.
  - Maarsen Een uitwatering van de polder van Maarsen in de Vecht., [19e eeuw]; 1041; 1 blad; Schaal 1:2000.
  - Utrecht De Hoge Brug over een uitwatering van de polder van Utrecht in de Vaartse Rijn., [19e eeuw]; 1042; 1 blad; Schaal 1:2000.
  - Haarlemmermeer De Haarlemmermeerpolder met aangrenzende diepten. Kaart X. Benevens afbeeldingen van gedenkpenningen en plan van het dorp aan de Kruisvaart, 1:5000., 1860; ---; 1043; 1 blad; Schaal 1:60.000.
    Lithografie door C.W. Mieling.
    Voorheen beschreven als inv.nr. 1043
    ​Aan te vragen als 4.WCA inv.nr. 13089.
    Behoort bij het 2e vervolg van bijlage no. 1 betrekkelijk de droogmaking van het Haarlemmermeer, door Jhr. Mr. Gevers van Endegeest.
  - Gouda Tekening van het stoomgemaal te Gouda, benevens voor- en achteraanzicht van dat gebouw. Schaal van de tekening 1:200., 1860; ---; 1044; 2 bladen Gedrukt.; Schaal 1:2000.
    Voorheen beschreven als inv.nr. 1044
    ​Aan te vragen als 4.WCA inv.nr. 13087 en inv.nr. 13088.
    Kaart X. Behoort tot het 2e vervolg van bijlage no. 1 betrekkelijk de droogmaking van het Haarlemmermeer, door Jhr.Mr. Gevers van Endegeest.
  - Europa Titelblad, titelprent en kaartbladen uit de Atlas Minor van R. en J. Ottens., 1045-1056
    Vervaardigd door R. en J. Ottens
    Betreft de volgende kaarten:
    - Sterrenkaart, 1045
    - Europa (II)., 1046
    - Portugal (III)., 1047
    - Italië (VI)., 1048
    - Artois (XLII)., 1049
    - Henegouwen (XLIII)., 1050
    - Namen (XLIV)., 1051
    - Luxemburg (XLV)., 1052
    - Limburg (XLVI)., 1053
    - Vlaanderen, 1054
    - Titelblad, 1055
    - Idem., 1056
  - Alem-Wild Kaart van de Maasdijk van Alem over Wild tot Gewande., [ca.1810]; 1057; 1 blad; Schaal 1:4000
  - Nederland Waterstaatskundige kaart der hoofdrivieren in de noordelijke provincien van het Koninkrijk der Nederlanden.... ter verklaring van de ontwerpen zo der afleidings- en militaire inundatiesluizen, als betrekkelijk de overlaten door de landen van Altena., 1838; 1058; 4 bladen; Schaal 7000 RR. = 219 mm [ca. 1:120.000]
    Vervaardigd door J. Blanken Jz. [1815]. Litho van Houtman te Utrecht
  - Heusden en Altena Kaart van het land van Heusden en Altena, de Langstraat en een deel van de Biesbos., 1841; 1059; 1 blad Gedrukt; Schaal 3000 el.= 95 mm [ca. 1:21.000]
    Gegraveerd door D. Veelwaard in 1841.
  - Rijn Rivierkaart van de Rijn van boven Emmerik tot beneden Arnhem opgenomen [1784] door de landmeters H. van Straalen, J. Engelman, J. Sabrier en F.W. Conrad, op last van Gecommitteerde Raden van de Staten van Holland en Westfriesland, onder leiding van de Inspecteur Generaal C. Brunings., 1793; 1060; 1 blad; Schaal 1200 RR.= 147mm [ca. 1:30.700]
    Getekend door Engelman in 1790. Gegraveerd door L. Schenk Jzn. in 1793.
  - Pannerdens kanaal Rivierkaart van de uitmonding van het Pannerdens kanaal in de Boven Waal. Kopie naar de kaart, behorend bij het derde rapport tot de resolutie van 10 september 1784, door de landmeter J. Engelman., 1796; 1061; 1 blad Gedrukt; Schaal 150 RR.= 92 mm [ca. 1:6.130]
    Gegraveerd door D. Veelwaard in 1796.
  - Peilingen Profieltekeningen van de methode der jaarlijkse peilingen, behorend bij het derde rapport tot de resolutie van 10 september 1784., 1796; 1062; 1 blad
    Gegraveerd door D. Veelwaard
  - Zeeuwse Zeegaten Hydrografische kaart van het Brouwershavense zeegat, de Grevelingen, de Krammer, de Keete en de Eendracht., 1823-1824; ---; 1063; 2 bladen Gedrukt.; Schaal 10.000 el. = 246 mm [ca. 1:28.000]
    Opgemeten, gepeild en getekend door W. van Wijngaarden en A. Decker, onder leiding van de Inspecteur Generaal Administrateur A.F. Goudriaan.
    Voorheen beschreven als inv.nr. 1063. Aan te vragen als 4.WCA inv.nr. 20232 en inv.nr. 20235.
  - Zeeuwse Zeegaten Hydrografische kaart van de mond en het beneden gedeelte van de Westerschelde, het Veerse gat, het Sloe, de Braakman en het Hellegat., 1818-1819; ---; 1064; 2 bladen Gedrukt.; Schaal 10.000 el.= 257 mm [ca.1:28.000].
    Opgemeten, gepeild en getekend door W. van Wijngaarden en A. Decker, onder Inspecteur Generaal A.F. Goudriaan.
    Voorheen beschreven als inv.nr. 1064
    ​Aan te vragen als 4.WCA inv.nr. 20236 en inv.nr. 20237.
    Met opgeplakt inzet van de mond van het kanaal naar Terneuzen.
  - Zeeuwse Zeegaten Hydrografische kaart van de mond en het beneden gedeelte van de Oosterschelde, het Veerse gat, de Zandkreek en de Keete. Noordoost boven., 1820; ---; 1065; 2 bladen Gedrukt.; Schaal 10.000 el.= 247 mm [ca. 1:28.000]
    Opgemeten, gepeild en getekend door W. van Wijngaarden en A. Decker, onder leiding van de Inspecteur Generaal A.F. Goudriaan.
    Voorheen beschreven als inv.nr. 1065
    ​Aan te vragen als 4.WCA inv.nr. 20233.
    Directie Grote Rivieren. 2e archief Goekoop.
  - Zeeuwse Zeegaten Hydrografische kaart van de Schelde van Antwerpen af, de Westerschelde tot aan de Middelplaat, de Oosterschelde tot aan de Dortsmanplaat voorbij het verdronken land van Zuidbeveland., 1822-1829; ---; 1066; 2 bladen Gedrukt.; Schaal 10.000 el.= 245 mm [ ca. 1:28.000]
    Opgenomen, gepeild en getekend door W. van Wijngaarden en A. Decker, onder leiding van de Inspecteur Generaal A.F. Goudriaan.
    Voorheen beschreven als inv.nr. 1066
    ​Aan te vragen als 4.WCA inv.nr. 20234.
    Directie Grote Rivieren.2e archief Goekoop.
  - Pleypolder Kaart, welke afbeeld de gedaante van de Kleefschen polder genoemd de Pley. De splitsing van de Nederrijn en de IJssel, waarop aangegeven de geconcipieerde doorsnijding van de Pley., 1769-1770; 1067; 1 blad; Schaal 500 RR.= 301 mm [ca.1:6.250].
    Opgemeten en getekend door F. Beyerinck. Verkleind naar het origineel door H. Klinkenberg in 1770. gegraveerd door L. Schenk Jz.
    Behoort bij Resolutie Staten van Holland dd. 27 juni 1770.